臺灣花蓮地方法院刑事裁定
111年度毒聲字第116號
聲  請  人  臺灣花蓮地方檢察署檢察官
被      告  周睿森




上列被告因違反毒品危害防制條例案件（111年度毒偵字第381號
），經檢察官聲請送觀察、勒戒（111年度聲觀字第104號），本
院裁定如下：
    主  文
周睿森施用第一、二級毒品，令入勒戒處所觀察、勒戒，其期間
不得逾貳月。
    理  由
一、聲請意旨略以：被告周睿森前因施用毒品案件，經法院裁定
    送觀察、勒戒後，認有繼續施用毒品傾向，再經法院裁定入
    戒治處所施以強制戒治，於民國95年2月24日停止戒治釋放
    出所，並由臺灣板橋地方法院檢察署（現改制為臺灣新北地
    方檢察署）檢察官以95年度戒毒偵字第124號為不起訴處分
    。詎其仍不知悔改，於前揭觀察、勒戒及強制戒治執行完畢
    釋放後3年後，再基於施用第一級、第二級毒品之犯意，於1
    10年11月8日20時許，在新北市○○區○○路0段000號9樓之3居
    所內，分別以針筒皮膚注射方式施用第一級毒品海洛因及玻
    璃燒烤後吸食煙霧方式施用第二級毒品甲基安非他命各1次
    。嗣於110年11月8日13時50分許，為新北市政府警察局刑事
    警察大隊執行搜索時在場並發現為通緝犯後，當場扣得第一
    級毒品海洛因27包、第二級毒品甲基安非他命12包、注射針
    筒27支、安非他命吸食器1組、SIM卡1張、手機2支，經警逮
    捕並採驗尿液，結果呈現嗎啡、可待因、安非他命、甲基安
    非他命陽性反應，又被告另案涉犯毒品危害防制案件，於11
    0年11月9日入監執行，指揮書執畢日期113年7月28日，故本
    案不適合為附命完成戒癮治療之緩起訴處分，爰依毒品危害
    防制條例第20條第1項、第3項及觀察勒戒處分執行條例第3
    條第1項規定，聲請裁定將被告送勒戒處所觀察，勒戒等語
    。
二、按犯毒品危害防制條例第10條之罪者，檢察官應聲請法院裁
    定，令被告入勒戒處所觀察、勒戒，其期間不得逾2月；依
    前項規定為觀察、勒戒或強制戒治執行完畢釋放後，3年後
    再犯第10條之罪者，適用前2項之規定，毒品危害防制條例
    第20條第1項、第3項分別定有明文。又毒品危害防制條例第
    20條第3項所謂「3年後再犯」，僅需本次再犯（不論修正施
    行前、後）距最近1次觀察、勒戒或強制戒治執行完畢釋放
    ，已逾3年者，即該當之，不因其間有無犯第10條之罪經起
    訴、判刑或執行而受影響（最高法院109年度台上大字第382
    6號刑事裁定意旨參照）。
三、經查：
  ㈠被告於上開時間、地點，以上開方式分別施用海洛因、甲基
    安非他命各1次，嗣被告因另案搜索時遭發現為通緝，經逮
    捕後而為警採尿，經尿液檢驗結果呈現嗎啡、可待因、安非
    他命、甲基安非他命陽性反應之事實，業據被告於偵查中坦
    承不諱（見臺灣花蓮地方檢察署111年度毒偵字第381號卷第
    71頁），並有台灣檢驗科技股份有限公司110年12月1日濫用
    藥物檢驗報告（報告編號：UL/2021/C0000000，見臺灣新北
    地方檢察署111年度毒偵字第1489號卷，下稱新北偵卷，第2
    5頁）、新北市政府警察局受採集尿液檢體人姓名及檢體編
    號對照表（見新北偵卷第27頁）、臺灣新北地方法院搜索票
    （見新北偵卷第29頁）、新北市政府警察局刑事警察大隊執
    行逮捕、拘禁告知本人通知書（見新北偵卷第39至41頁）、
    查詢逃犯作業查詢報表（見新北偵卷第45至47頁）資料附卷
    可佐，與被告上開任意性自白相符，故被告施用第一級毒品
    海洛因及第二級毒品甲基安非他命之犯行，應堪認定。
  ㈡被告前因施用毒品案件，經臺灣桃園地方法院以87年度毒聲
    字第1690號裁定送勒戒處所觀察、勒戒，嗣經於87年10月8
    日無繼續施用傾向出所，並經臺灣桃園地方法院檢察署（現
    改制為臺灣桃園地方檢察署）檢察官以87年度偵字第9616號
    為不起訴處分，又因施用毒品案件，經臺灣板橋地方法院（
    現改制為臺灣新北地方法院）以94年度毒聲字第733號裁定
    裁定入勒戒處所觀察、勒戒，復經臺灣板橋地方法院以94年
    度毒聲字第1327號裁定入戒治處所強制戒治，經臺灣高等法
    院以94年度毒抗字第305號裁定駁回抗告確定，嗣於95年2月
    24日因停止戒治釋放出所，為臺灣板橋地方法院檢察署檢察
    官以95年度戒毒偵字第124號為不起訴處分，其後則未再經
    觀察勒戒或強制戒治處分等情，有臺灣高等法院被告前案紀
    錄表（見本院卷第11至49頁）在卷可查，是其本件所犯施用
    毒品行為，係於最近1次觀察、勒戒及強制戒治後執行完畢3
    年後再犯，亦堪認定。
  ㈢按被告緩起訴處分前，因另案羈押或執行有期徒刑時，不適
    合為附命完成戒癮治療之緩起訴處分，毒品戒癮治療實施辦
    法及完成治療認定標準第2條第2項第3款定有明文。查被告
    前因另案毒品危害防制條例案件，於110年11月8日入法務部
    ○○○○○○○○○○○，並於110年12月7日改入法務部○○○○○○○接續執
    行殘刑有期徒刑1年6月21日、有期徒刑1年2月，指揮書執畢
    日期為113年7月23日，有前揭前案紀錄表可參，循此足認，
    被告已有事實足認其難以配合完成附命戒癮治療之緩起訴處
    分。以故，聲請意旨對被告聲請為機構內處遇之觀察勒戒處
    分，而未採取干預強度較輕之非機構式處遇附戒癮治療之處
    分，客觀上並無判斷顯然違背法令、事實認定有誤或其裁量
    有重大明顯瑕疵等情，本院自應予以尊重。
四、據上各情，聲請意旨以被告施用第二級毒品犯行事證明確，
    聲請本件觀察、勒戒，經核無不合，應予准許。
五、依毒品危害防制條例第20條第1項、第3項，觀察勒戒處分執
    行條例第3條第1項，裁定如主文。
中　　華　　民　　國　　111 　年　　6 　　月　　14　　日
　　　　　　　　　刑事第三庭　法　官　林育賢
上列正本證明與原本無異。
如對本裁定不服，應於送達後5日內，向本院提出抗告狀（應抄
附繕本）。
因疫情而遲誤不變期間，得向法院聲請回復原狀。
中　　華　　民　　國　　111 　年　　6 　　月　　16　　日

                              書記官  鄭慧婷